臺灣臺中地方法院刑事判決　
111年度金訴字第1395號
聲  請  人  臺灣臺中地方檢察署檢察官
被      告  陳俊文


上列被告因詐欺案件，經檢察官聲請簡易判決處刑（111年度偵
字第1707號、第5136號），本院認不得以簡易判決處刑(111年度
中金簡字第62號)，改依通常程序審判，判決如下：
    主    文
本件免訴。
    理　由
一、聲請簡易判決處刑意旨略以：被告陳俊文依其等智識程度與社
    會生活經驗，可知悉金融帳戶為個人信用、財產之重要表徵
    ，而國內社會上層出不窮之犯罪集團為掩飾不法行徑，避免執
    法人員之追究及處罰，經常利用他人之金融帳戶掩人耳目，已
    預見將自己的金融帳戶存摺、提款卡（含密碼）提供予不詳之
    人使用，常與詐欺等財產犯罪密切相關，極有可能遭詐欺犯
    罪者利用作為人頭帳戶，便利詐欺犯罪者用以向他人詐騙款項
    ，因而幫助詐欺犯罪者從事財產犯罪，且受詐騙人匯入款項
    遭轉匯及提領後，即產生遮斷資金流動軌跡而逃避國家追訴、
    處罰之效果，竟仍基於幫助詐欺取財及幫助洗錢之不確定故
    意，於民國110年3月底某日某時許，在臺中市霧峰區某超商
    前，將其所有之台中商業銀行帳號000000000000號帳戶（下
    稱台中商業銀行帳戶）提款卡（含密碼）交付予張嘉豪（由
    臺灣高雄地方檢察署另案偵辦中），幫助張嘉豪及其等所屬
    之詐欺集團為詐欺取財犯行時，作為存款、匯款及提款帳戶
    使用，任由他人藉以遂行詐欺取財及洗錢犯罪。嗣上述詐欺
    集團成員取得被告上開帳戶後，共同意圖為自己不法之所有
    ，並基於詐欺取財及洗錢之犯意聯絡，為下列犯行：㈠於110
    年6月2日20時26分前某時許，假冒蝦皮購物網站客服及郵局
    人員，向被害人陳虹儀佯稱因之前陳虹儀在該網站購物被誤
    設為高級會員，需至ATM依指示操作解除設定云云，致被害
    人陳虹儀陷於錯誤，依其指示前往，於同日20時26分許，將
    新臺幣（下同）2萬9985元匯入至被告前開台中商業銀行帳
    戶內，並隨即提領一空。㈡於110年6月2日18時11分許，假冒
    蝦皮購物網站客服及銀行人員向告訴人張芳瑜佯稱因之前告
    訴人張芳瑜在該網站購物被誤設為VIP會員，將會被扣款，
    需至ATM依指示操作解除設定云云，致告訴人張芳瑜陷於錯
    誤，依其指示前往，於同日19時4分、19時6分、19時7分、1
    8時48分許，轉帳1萬元、1萬元、5000元、49985元至被告前
    開台中商業銀行帳戶內，並隨即提領一空。㈢於110年6月2日
    20時9分許，假冒蝦皮購物網站客服及台新銀行人員，向告
    訴人陳品涵佯稱因之前告訴人陳品涵在該網站購物被誤設為
    高級會員，這個月會被多扣款1萬2000元，需至ATM依指示操
    作解除設定云云，致告訴人陳品涵陷於錯誤，依其指示前往
    ，於同日21時9分、21時17分許，將9985元、5013元匯入至
    被告前開台中商業銀行帳戶內，並隨即提領一空，因認被告
    涉犯刑法第30條第1項、第339條第1項之幫助詐欺取財及刑
    法第30條第1項、洗錢防制法第14條第1項之幫助一般洗錢罪
    嫌等語。
二、按案件曾經判決確定者，應諭知免訴之判決，並得不經言詞
    辯論為之，刑事訴訟法第302條第1款、第307條分別定有明
    文；又按檢察官聲請以簡易判決處刑之案件，經法院認為有
    刑事訴訟法第451條之1第4項但書之情形者，應適用通常程
    序審判之，同法第452條定有明文。再按法律上一罪之案件
    ，無論其為實質上一罪（接續犯、繼續犯、集合犯、結合犯
    、吸收犯、加重結果犯）或裁判上一罪（想像競合犯及刑法
    修正前之牽連犯、連續犯），在訴訟上均屬單一性案件，其
    刑罰權既僅一個，自不能分割為數個訴訟客體。而單一案件
    之一部犯罪事實曾經有罪判決確定者，其既判力自及於全部
    ，其餘犯罪事實不受雙重追訴處罰（即一事不再理），否則
    應受免訴之判決(最高法院98年度台非字第30號判決意旨參
    照)。經查：
(一)被告前因於110年3月3日將自己所申辦之0000000000門號(下
    稱A門號)提供予張嘉豪，及於110年3月26日出面購買車牌號
    碼000-0000號自用小客車（下稱B車）後，當場將B車交給張
    嘉豪，以幫助張嘉豪從事詐欺取財之犯行，經臺灣橋頭地方
    法院以110年度簡字第1096號判決判處有期徒刑4月，於110
    年8月12日確定(下稱前案)，此有臺灣高等法院被告前案紀
    錄表、前案判決書可佐(見中金簡字卷第45-52頁)。
(二)又被告於準備程序中供稱：我提供A門號、B車及上開台中商
    業銀行帳戶之提款卡、密碼予張嘉豪都是在110年3月期間，
    雖然我忘記張嘉豪是否在同一天向我要這些東西，但我確定
    張嘉豪向我要這些東西的時間都很接近，且我提供A門號、B
    車及上開台中商業銀行帳戶之提款卡、密碼予張嘉豪都是出
    於我同一個意思決定，我並非另行起意又提供上開台中商業
    銀行帳戶之提款卡、密碼等語(見中金簡字卷第87-88頁)，
    則由被告之上開供述可知，無法排除被告係出於單一犯意，
    而接續提供A門號、B車及上開台中商業銀行帳戶之提款卡、
    密碼予張嘉豪之可能性，且遍查卷內復無積極證據足以證明
    被告交付上開台中商業銀行帳戶之提款卡、密碼乃係另行起
    意，基於罪疑唯有利於被告之原則，自應認定被告係出於單
    一犯意，而接續提供A門號、B車及上開台中商業銀行帳戶之
    提款卡、密碼予張嘉豪，屬於接續犯之實質上一罪，又前案
    被害人與本案被害人雖有所不同，然仍屬接續提供A門號、B
    車及上開台中商業銀行帳戶之提款卡、密碼之接續幫助行為
    ，而同時觸犯數罪名之同種想像競合犯，亦為裁判上一罪，
    應認本案與前案核屬法律上同一案件。從而，本案聲請簡易
    判決處刑之犯罪事實與前案所認定之犯罪事實應為同一案件
    ，而前案既經有罪判決確定，本案即應為前案確定判決效力
    所及，揆諸前揭規定，爰不經言詞辯論，逕為諭知免訴之判
    決。
三、退併辦部分
    臺灣臺中地方檢察署檢察官認該署111年度偵字第10660號案
    件，與本案有想像競合犯之裁判上一罪關係，聲請併案審理
    ，惟本案既已諭知免訴判決，上開併案部分，本院自無從予
    以審理，應退由檢察官另為適當之處理，併此敘明。 
據上論斷，應依刑事訴訟法第452條、第302條第1款、第307條，
判決如主文。　　
本案經檢察官蔣志祥聲請簡易判決處刑。
中　　華　　民　　國　　111 　年　　8 　　月　　30   日 
                  刑事第四庭    審判長法  官  黃佳琪  
                                      法  官  劉依伶
                                      法  官  魏威至
以上正本證明與原本無異。
如不服本判決應於收受送達後20日內向本院提出上訴書狀，並應
敘述具體理由；其未敘述上訴之理由者，應於上訴期間屆滿後20
日內向本院補提理由書（均須按他造當事人之人數附繕本）「切
勿逕送上級法院」。
告訴人或被害人如不服判決，應備理由具狀向檢察官請求上訴，
上訴期間之計算，以檢察官收受判決正本之日起算。
　　　　                              書記官  林鈺娟
中　　華　　民　　國　　111 　年　　8 　　月　　30　　日